【裁判字號】    98,聲再,110
【裁判日期】    981029
【裁判案由】    偽造文書
【裁判全文】
臺灣高等法院臺南分院刑事裁定         98年度聲再字第110號
聲  請  人  甲○○
即受判決人
上列聲請人因偽造文書案件，對於本院83年度上易字第1844號，
中華民國84年6月29日第二審確定判決（臺灣雲林地方法院83年
度易字第266號，起訴案號：臺灣雲林地方法院檢察署82年度偵
字第4352號），聲請再審，本院裁定如下：
    主  文
再審之聲請駁回。
    理  由
一、聲請再審意旨略以：
  (一)為了解案情，先敘明前因之民事事件：
    1.張百興以雲林縣政府80年3月21日土地價格鑑定書做為證
      據，疑與雲林地檢署王文德檢察官和臺南高分院徐姓刑事
      法官勾結，暗中計畫林淑娃、張百興母子得依民法第242
      條行使代位權。
    2.位於斗六市○○路○段2號之108.4坪、3層樓房，為50年6
      月19日其岳母林張幼所承建。張百興無中生有材料工資12
      萬元作為價金，買受該地土地使用權，並於上述樓房建成
      後，辦理移轉登記。張百興說詞為法院採信，足生損害於
      國家司法威信及損害林張幼之權益，涉犯刑法第213條、
      第215條偽造文書罪刑。
    3.73年1月7日林張幼死亡，雲林地方法院故意重大違背民事
      訴訟法第168條及第253條，不但不宣布停止林張幼與張百
      興因上開樓房所有權所生爭議之訴（72年度訴字第173號
      ），故意以詐騙命令繼承人甲○○、林忠志、林英甫、林
      淑姬等四人應承續訴訟。
    4.上開第二審及第三審法院判決我們父子四人所繼承之共同
      財產強制過戶。
      (1)依據民法第1028條，妻死亡時，妻之原有財產歸於妻之
        繼承人；甲○○父子四人依據民法第1028條規定，以及
        林張幼生前之遺言書，繼承地號422-2號等共334坪，八
        筆土地，及地號425-1、425-2號，面積217坪各人持分
        二分之ㄧ之妻之原有財產，業經辦理繼承登記。
      (2)惟上開第二審及第三審法院判決甲○○原有土地167坪
        ，及甲○○、林忠志父子因繼承所共有之土地167坪，
        地號422-2號等334坪之土地所有權為張忠雄所有。
    5.雲林地方法院刑事判決76年度自字第26號、臺灣高等法院
      臺中分院76年度上訴字第1255號、最高法院77年度台上字
      第1745號，均判決被告甲○○、林忠志、林英甫、林淑姬
      等依照遺言書及民法第1028條之規定辦理繼承。地號422-
      2號、425-1號二筆土地之共有人均為無罪之諭知。等因：
      (1)張忠雄顯涉犯刑法第210條、第214條偽造文書罪刑，及
        刑法第339條。
      (2)一審蔡法官與張忠雄勾結共謀，涉犯刑法第271條及第3
        25條第2項前段之罪刑。
      (3)第一審至第三審民事法院共同涉犯刑法第165條隱匿湮
        滅證據罪。刑法第124條、第213條、第215條等罪名。
      (4)法院違背民事訴訟法第168條、第253條及刑事訴訟法第
        241條告發義務。
  (二)臺灣雲林地方法院83年11月2日83年度易字第266號刑事判決
    ，被告甲○○確有二次向廖榭榴借款之事實：
    1.甲○○向廖榭榴二次借款
      (1)第一次於77年7月14日借得新台幣（下同）56萬5千元，
        其目的係為清償彰化銀行，到期日為77年7月14日之30
        萬元債務之用。此有被告甲○○、林忠志、林英甫父子
        3人，於77年1月14日簽發註銷作廢本票一張可稽。
      (2)第二次於78年2月20日借得32萬元，月息6厘，有借據一
        張，以修理斗六市○○路○段2號老屋，有修理前後照片
        可證明之。
      (3)該二次借款計算至79年1月20日止，其本金為96萬7千14
        0元，甲○○簽發面額96萬7千140元，到期日為79年6月
        20日本票1張，換回借據2張，有計算書1份可查。
      (4)提出甲○○、林忠志父子簽發之款項借用證、本票、計
        算書、及西螺鎮農會活期儲蓄存款帳卡，西螺鎮郵局存
        摺等足資證明廖榭榴確有取款借與甲○○。
    2.廖榭榴確有購買甲○○、林忠志共有之系爭第425-2、425
      -15號二筆土地之事實：
      (1)二人確係經雲林地方法院斗六市調解委員會將地號425-
        2、425-15號建地價金調解為301萬，土地買賣成立，訂
        有80年3月2日民調字第051號調解書，廖榭榴將121萬2
        千140元作為定金，甲○○將該二筆土地所有權狀交給
        廖榭榴。
      (2)土地買賣價金301萬，廖榭榴扣除定金其餘款分二次給
        付。第一次於80年3月15日給付100萬元、第二次尾款79
        萬7千8百60元，於領到土地所有權狀時支付。
      (3)上開二次均自西螺鎮農會帳戶，匯入林忠志於雲林縣斗
        六市農會之帳戶內。
      (4)廖榭榴資金不足部分，將其所有坐落雲林縣莿桐鄉○○
        段第2248-3號建地及地上第514號，向西螺鎮農會設立
        抵押權貸款，因其非農會會員，乃以其母會員廖陳氏為
        義務人。
      (5)提出斗六市調解委員會調解書，及斗六市農會函附支票
        存摺存款對帳單、西螺鎮農會函附及資金往來出入明細
        表、匯出匯款帳等，足以證明廖榭榴確有向甲○○購買
        系爭土地之事實。
    3.徐根在確有向廖樹榴購買系爭二筆土地之事實：
      (1)徐根在與廖榭榴間對於系爭土地買賣價金349萬元，於
        80年5月4日訂立土地買賣契約書2份。
      (2)徐根在分四次將土地買賣價金電匯至西螺鎮農會廖謝榴
        開設之帳戶內，第一次於80年5月4日定金35萬元，第二
        次於同年月13日電匯90萬元，第三次於同年月27日電匯
        125萬元，第四次於同年月30日電匯99萬元。由第一商
        業銀行新莊分行帳戶，透過合作金庫新莊支庫電匯至西
        螺鎮農會廖榭榴之帳戶內，並有西螺鎮農會函附合作金
        庫應解匯款備查簿影本，第一商業銀行新莊分行函附存
        款明系分類帳影本，足資證明徐根在與廖榭榴確有買賣
        系爭土地。
    4.甲○○、廖榭榴及徐根在三人間就地號425-2及425-15二
      筆土地之買賣，有雲林地方法院斗六市調解委員會80年3
      月2日民調字第051號調解書，確定該二筆私有地有上開買
      賣及確有支付價金。張百興與雲林縣政府勾結，亂告發甲
      ○○、林忠志、林英輔、廖榭榴及徐根在等五人涉犯偽造
      文書罪。雲林地方法院檢察署83年度偵字第4352號不起訴
      處分書可證明張百興為行使民法第242條而亂告發。
  (三)雲林地方法院檢察署83年度偵字第4352號起訴書：
    1.王檢察官明知甲○○、林忠志、廖榭榴、徐根在等4人經
      各刑事法院接連判決偽造文書無罪，仍藉權力追訴依刑法
      第214條二審制之偽造文書罪刑提起起訴，顯有違背刑事
      訴訟法第154條、第155條第2項、第160條。涉犯刑法第12
      4條、第125條第三款前段。
    2.王檢察官對被告甲○○所提出有利於己之證據不聞不問，
      全部拒收，更制止被告甲○○申訴。
    3.甲○○繼承父親相當之不動產，且自有經營濟春藥局而有
      收入，有能力支付妻林張幼之醫藥費及代清還張忠雄之借
      款及利息，豈有呆帳之理？
  (四)台南高分院84年度上易字第1844號判決之承辦法官徐宏志、
    84年度聲再字第162號裁定之承辦法官及王文德檢察官，就
    有利於被告4人之重要證據均不予調查、審酌，有故意委棄
    其應有調查義務之違法，顯涉犯刑法第124條、第125條第三
    款前段之瀆職罪，第165條隱匿湮滅證據罪、第213條偽造文
    書罪。當事人及代理人甲○○依刑事訴訟法第379條第5、10
    、14款及第421條規定提起再審。
二、經查：
  (一)按「依（刑事訴訟法）第421條規定，因重要證據漏未審酌
    而聲請再審者，應於送達判決後20日內為之。」，刑事訴訟
    法第424條規定甚明。系爭83年度上易字第1844號確定判決
    於84年6月29日宣判、送達後即告確定，聲請人隨即提起再
    審，經本院於84年9月13日以84年度聲再字第162號裁定駁回
    ，聲請人再於96年12月25日聲請再審，顯逾前開期間，程序
    上即有未合。
  (二)再「法院認為無再審理由經裁定駁回後，不得更以同一原因
    聲請再審。」刑事訴訟法第434條第2項亦定有明文。本件聲
    請人前已以相同之再審事由向本院聲請再審，並經以無再審
    理由駁回，有本院92年度聲再字第166號、96年度聲再字第2
    2號、96年度聲再字第48號、96年度聲再字第81號、97年度
    聲再字第2號、97年度聲再字第39號、97年度聲再字第68號
    、98年度聲再字第25號等歷次裁定可稽，自不得再以同一原
    因再重行聲請，聲請人此部分聲請亦不合法。
三、綜上所述，聲請人聲請再審，其程序顯屬違背規定，應予駁
    回。
中    華    民    國    98    年    10    月    29    日
                  刑事第二庭    審判長法  官    葉居正
                                      法  官    陳春長
                                      法  官    陳欽賢
以上正本證明與原本無異。
不得抗告。
                                      書記官    李良倩
中    華    民    國    98    年    10    月    29    日


司法院資訊處製作；財團法人民間司法改革基金會備份。
